de: Polaritätskonfiguration: Bidirektional; Gemeinsame Anode; Gemeinsame Kathode; Nicht polaritätsempfindlich; Sonstiges
nb: Polaritetskonfigurasjon: Toveis; Felles anode; Felles katode; Ikke polaritetssensitiv; Annet
hu: Polaritáskonfiguráció: Kétirányú; Közös anód; Közös katód; Nem polaritás érzékeny; Egyéb
it: Configurazione della polarità: Bidirezionale; Anodo comune; Catodo comune; Non sensibile alla polarità; Altro
zh-TW: 極性配置: 雙向; 共陽極; 共陰極; 無極性敏感; 其他
tr: Polarite konfigürasyonu: Çift yönlü; Ortak anot; Ortak katot; Polariteye duyarlı değil; Diğer
es: Configuración de polaridad: Bidireccional; Ánodo común; Cátodo común; No sensible a la polaridad; Otros
sv: Polaritetskonfiguration: Dubbelriktad; Gemensam anod; Gemensam katod; Ej polaritetskänslig; Övrigt
sk-SK: Konfigurácia polarity: Obojsmerný; Spoločná anóda; Spoločná katóda; Necitlivý na polaritu; Iné
nl: Polariteit configuratie: Bidirectioneel; Gemeenschappelijke anode; Gemeenschappelijke kathode; Niet polariteitgevoelig; Andere
ja: 極性構成: 双方向; コモンアノード; コモンカソード; 極性非依存; その他
fi: Napaisuuskokoonpano: Kaksisuuntainen; Yhteisanodi; Yhteiskatodi; Ei napaisuusherkkä; Muu
da: Polaritetskonfiguration: Tovejs; Fælles anode; Fælles katode; Ikke polaritetsfølsom; Andet
pt-BR: Configuração de polaridade: Bidirecional; Anodo comum; Catodo comum; Não sensível à polaridade; Outro
ko: 극성 구성: 양방향; 공통 애노드; 공통 캐소드; 극성 무관; 기타
sl-SI: Konfiguracija polarnosti: Dvosmerna; Skupna anoda; Skupna katoda; Ni občutljivo na polarnost; Drugo
pt-PT: Configuração de polaridade: Bidirecional; Ânodo comum; Cátodo comum; Não sensível à polaridade; Outro
bg-BG: Конфигурация на полярността: Двупосочен; Общ анод; Общ катод; Нечувствителен към полярност; Други
cs: Konfigurace polarity: Obousměrný; Společná anoda; Společná katoda; Necitlivý na polaritu; Jiné
fr: Configuration de la polarité: Bidirectionnel; Anode commune; Cathode commune; Non sensible à la polarité; Autre
lt-LT: Poliškumo konfigūracija: Dvikryptis; Bendras anodas; Bendras katodas; Nejautrus poliškumui; Kita
ro-RO: Configurație polaritate: Bidirecțional; Anod comun; Catod comun; Nesensibil la polaritate; Altele
ru: Конфигурация полярности: Двунаправленный; Общий анод; Общий катод; Нечувствительный к полярности; Другой
vi: Cấu hình cực tính: Hai chiều; Anốt chung; Catốt chung; Không nhạy cực tính; Khác
pl: Konfiguracja polaryzacji: Dwukierunkowy; Wspólna anoda; Wspólna katoda; Nieczuły na polaryzację; Inne
en: Polarity configuration: Bidirectional; Common anode; Common cathode; Not polarity-sensitive; Other
th: การกำหนดค่าขั้ว: แบบสองทาง; แอโนดร่วม; แคโทดร่วม; ไม่จำกัดขั้ว; อื่นๆ
el: Διαμόρφωση πολικότητας: Αμφίδρομο; Κοινή άνοδος; Κοινή κάθοδος; Χωρίς ευαισθησία πολικότητας; Άλλο
hr-HR: Konfiguracija polariteta: Dvosmjerni; Zajednička anoda; Zajednička katoda; Ne ovisi o polaritetu; Ostalo
zh-CN: 极性配置: 双向; 共阳极; 共阴极; 非极性敏感; 其他